fr: Maison et jardin > Décorations > Parfums d’intérieur: Assainisseurs d’air; Bougies; Huiles parfumées; Encens; Pots pourris; Diffuseurs en roseaux; Sachets parfumés; Tartelettes de cire parfumée
ko: 가정/원예 용품 > 실내 장식 > 실내 방향제: 공기 청정제; 양초; 향 오일; 향; 포푸리; 리드 디퓨저; 향 주머니; 왁스 큐브
th: บ้านและสวน > ของประดับตกแต่ง > น้ำหอมที่ใช้ในบ้าน: น้ำหอมปรับอากาศ; เทียน; น้ำมันหอม; ธูป; บุหงารำไป; เครื่องกระจายกลิ่นแบบก้านไม้; ถุงหอม; แวกซ์ทาร์ต
vi: Nhà và vườn > Trang trí > Sản phẩm làm thơm phòng: Nước hoa xịt phòng; Nến; Dầu thơm; Hương; Hỗn hợp thơm; Máy khuếch tán bằng sậy; Túi Thơm; Sáp bánh tạt
nb: Hjem og hage > Dekor > Hjemmedufter: Luftfriskere; Lys; Duftolje; Røkelse; Potpourri; Stråspredere; Duftposer; Vokslys
ro-RO: Casă și grădină > Decorațiuni > Parfumuri pentru casă: Odorizante; Lumânări; Ulei parfumat; Tămâie; Potpourri; Difuzoare cu bețișoare din stuf; Pliculețe parfumate; Tablete de ceară
sv: Hem och trädgård > Dekor > Dofter för hemmet: Luftfräschare; Ljus; Doftoljor; Rökelse; Potpurri; Rumsdoftspridare; Doftpåsar; Vaxkakor
es: Casa y jardín > Decoración > Fragancias para el hogar: Ambientadores; Velas; Aceites aromáticos; Incienso; Popurrí; Difusores de junco; Bolsitas perfumadas; Figuras de cera
cs: Dům a zahrada > Bytové doplňky a dekorace > Domácí vůně: Osvěžovače vzduchu; Svíčky; Vonné oleje; Kadidlo; Vonné směsi; Rákosové difuzéry; Vonné sáčky; Voskové bábovičky
ja: ホーム・ガーデン > インテリア・エクステリア > ホームフレグランス: 消臭・芳香剤; キャンドル; アロマオイル; お香; ポプリ; リードディフューザー; 香りサシェ; スイーツキャンドル
sl-SI: Dom in vrt > Dekoracija > Dišave za dom: Osvežilci zraka; Sveče; Dišavna olja; Kadila; Putpuri; Dišavni difuzorji; Dišeče vrečke; Dišeči voski
ru: Дом и сад > Декор > Ароматы для дома: Освежители воздуха; Свечи; Ароматические масла; Благовония; Ароматические смеси; Аромадиффузоры с палочками; Ароматизированные саше; Ароматический воск
el: Σπίτι & κήπος > Διακόσμηση > Αρώματα σπιτιού: Αποσμητικά χώρου; Κεριά; Αρωματικά έλαια; Θυμίαμα; Ποτ πουρί; Διαχυτές σε στικ; Αρωματικά πουγκιά; Αρωματικά κεριά σε κερί
sk-SK: Dom a záhrada > Dekorácie > Domáce difuzéry: Osviežovače vzduchu; Sviečky; Vonný olej; Kadidlo; Vonné sušené kvety; Trstinové difuzéry; Vonné vrecká; Vonný vosk
pt-BR: Casa e jardim > Decoração > Fragrâncias domésticas: Aromatizador de ambiente; Velas; Óleos da fragrância; Incenso; Pot-pourri; Difusores de varetas; Sachês perfumados; Tortinhas de cera
nl: Huis en tuin > Decoratie > Interieurparfums: Luchtverfrissers; Kaarsen; Geuroliën; Wierook; Potpourri; Rieten verstuivers; Geurzakjes; Nepgebak
en: Home & Garden > Decor > Home Fragrances: Air Fresheners; Candles; Fragrance Oil; Incense; Potpourri; Reed Diffusers; Scented Sachets; Wax Tarts
de: Heim & Garten > Dekoration > Raumdüfte: Lufterfrischer; Kerzen; Duftöle; Räuchermittel; Potpourri; Duftdiffusoren mit Rattanstäbchen; Duftsäckchen; Duftwachs
da: Hjem og have > Indretning > Duftstoffer: Luftfriskere; Stearinlys; Duftolier; Røgelse; Potpourri; Duftspredere til duftpinde; Duftposer; Vokstærter
hu: Otthon és kert > Dekoráció > Otthoni illatok: Légfrissítők; Gyertyák; Illatolaj; Tömjén; Potpourri; Nádszáldiffúzorok; Illatos tasakok; Viasztartók
lt-LT: Namai ir sodas > Dekoras > Namų kvapai: Oro gaivikliai; Žvakės; Kvapus aliejus; Smilkalai; Aromatiniai mišiniai; Lazdelinia difuzoriai; Kvapnieji paketėliai; Vaško pyragaičiai
bg-BG: Дом и градина > Декорация > Аромати за дома: Освежители за въздух; Свещи; Ароматно масло; Тамян; Потпури; Тръстикови дифузери; Ароматизирани сашета; Восъчни тартове
zh-TW: 居家和庭園 > 裝飾用品 > 居家香氛: 空氣清新劑; 蠟燭; 香精油; 線香/塔香/香粉; 綜合乾燥花; 蘆葦擴香棒; 香氛袋; 方磚蠟燭
pt-PT: Casa e jardim > Decoração > Fragrâncias para a casa: Ambientadores; Velas; Óleo de fragrância; Incenso; Pot-pourri; Difusores de junco; Saquinhos perfumados; Tartes de cera
zh-CN: 家居与园艺 > 装饰 > 家居香氛: 空气清新剂; 蜡烛; 香薰精油; 熏香/供香; 百花香料; 藤条扩香棒; 香囊; 蜡块
fi: Koti ja puutarha > Koristeet > Kodin tuoksut: Ilmanraikastimet; Kynttilät; Tuoksuöljy; Suitsukkeet; Potpourri; Tuoksujen tikkulevittimet; Tuoksupussit; Vahakakut
pl: Dom i ogród > Ozdoby > Zapachy do domu: Odświeżacze powietrza; Świece; Olejki zapachowe; Kadzidełka; Potpourri; Dyfuzory trzcinowe; Saszetki zapachowe; Woski zapachowe
it: Casa e giardino > Arredo > Fragranze per la casa: Deodoranti per ambienti; Candele; Oli profumati; Incenso; Potpourri; Diffusori con bastoncini; Sacchetti profumati; Torte di cera
tr: Ev ve Bahçe > Dekor > Ev Parfümleri: Hava Temizleyiciler; Mumlar; Güzel Kokulu Yağlar; Tütsüler; Potpuriler; Kamış Difüzörler; Kokulu Keseler; Şekilli Mumlar
hr-HR: Dom i vrt > Dekoracije > Mirisi za dom: Osvježivači zraka; Svijeće; Mirisna ulja; Mirisni štapići; Potpourri; Difuzori mirisa trske; Mirisne vrećice; Mirisni vosak